【裁判字號】    89,易,437
【裁判日期】    890229
【裁判案由】    竊盜
【裁判全文】
臺灣臺北地方法院刑事判決                          八十九年度易字第四三七號
    公  訴  人  臺灣臺北地方法院檢察署檢察官
    被      告  甲○○
右列被告因竊盜案件，經檢察官提起公訴（八十九年度偵緝字第三三號），本院判決
如左：
    主      文
甲○○竊盜，累犯，處有期徒刑肆月。
    事      實
一、甲○○前於民國八十五年間因竊盜案件，經臺灣基隆地方法院判處有期徒刑四月
    確定，於八十六年一月二十四日入監執行，同年五月二十三日執行完畢，竟不思
    悔悟，意圖為自己不法之所有，於八十八年六月二十四日凌晨二時許左右，趁借
    宿臺北市○○○路○段五十九巷二號之三乙○○○住處之機會，竊取乙○○○所
    有置放在客廳皮包內之現金新臺幣（下同）二萬一千元，得手後即逃逸，嗣於當
    日乙○○○起床後，發現其已不在，而查得上情。甲○○逃匿通緝後，於八十八
    年十二月二十六日下午三時三十分許，始在臺北市○○○路○段七十巷二十號二
    樓為警緝獲。
二、案經被害人乙○○○訴由臺北市政府警察局中山分局移送臺灣臺北地方法院檢察
    署檢察官偵查起訴。
    理      由
一、訊據被告甲○○固坦承上開竊盜等情不諱，惟辯稱：伊竊取之金額僅約一萬七千
    六百元而已，且伊雖未經告訴人乙○○○之同意，即拿走她皮包內之金錢，但有
    留下字條表明是先予借用，日後當予返還云云。經查，右揭事實，業經告訴人乙
    ○○○於警訊及本院審理時指訴明確，告訴人並堅稱其自銀行提領之金額確係二
    萬一千元，而被告事前既未告知或徵得告訴人之同意，即將告訴人置於皮包內之
    金錢取去花用，事後又不知去向，足認其於竊盜當時有為自己不法所有之意圖甚
    明，本件事證明確，其犯行堪以認定，應予依法論科。
二、核被告所為，係犯刑法第三百二十條第一項之竊盜罪。查被告前曾於八十五年間
    因竊盜案件，經臺灣基隆地方法院判處有期徒刑四月確定，於八十六年一月二十
    四日入監執行，同年五月二十三日執行完畢，此有臺灣高等法院檢察署刑案紀錄
    簡覆表一件在卷可徵，其於刑之執行完畢五年之內再犯本件有期徒刑以上之罪，
    為累犯，應依刑法第四十七條規定加重其刑。爰審酌被告於八十一年間即曾犯竊
    盜罪而仍不知悔改、犯罪所得之數額，於竊盜後至今仍未返還金錢與告訴人及犯
    罪後尚知坦承犯行之態度等一切情狀，量處如主文所示之刑，以示懲儆。
據上論斷，應依刑事訴訟法第二百九十九條第一項前段，刑法第三百二十條第一項、
第四十七條，罰金罰鍰提高標準條例第一條前段判決如主文。
本案經檢察官張紹斌到庭執行職務
中      華      民      國    八十九    年      二      月    二十九    日
    臺灣臺北地方法院刑事第五庭
                                        法  官  朱  夢  蘋
右正本證明與原本無異
如不服本判決應於送達後十日內向本院提出上訴狀
                                        書記官  方  美  雲
中      華      民      國    八十九    年      三      月      七      日
附錄本案論罪科刑法條全文：
刑法第三百二十條
一意圖為自己或第三人不法之所有，而竊取他人之動產者，為竊盜罪，處五年以下有
  期徒刑、拘役或五百元以下罰金。
二意圖為自己或第三人不法利益，而竊佔他人之不動產者，依前項之規定處斷。
三前二項之未遂犯罰之。


司法院資訊處製作；財團法人民間司法改革基金會備份。
